# 应付福利费确认的递延所得税负债

提问人：摇摆 spring 时间：2011-06-07 22:17:58
版主,您好!请教一个问题: 企业于 2009 年以前的应付福利费余额为 50 万元,我在 2010 年打算把这个余额冲掉, 借:应付福利费 50 贷:
年初未分配利润 50 这样的福利费的账面价值=0,计税基础=账面价值-按照税法规定允许税前扣除的金额=50-0=50 账面价值小于计税基础,确认递延所得税负债,即 借:年初未分配利润 50 25% 贷 ; 递延所得税负债 50 25% 我现在想知道这笔递延所得税负债在什么时候才可以真正的实现在未来增加所得税。比如说坏账在最后转销的时候能再转销的那个年度确认当期的所得税减少，但是这笔递延所得税负债呢？

回答人：chenyiwei
首先需要明确：因为不清楚你的首次执行日是在哪一天，所以也不能确定 2010 年冲回福利费的影响调整 2010 年度的年初未分配利润是否恰当。如果 2010 年 1 月 1 日为首次执行日，则应冲减 2010 年度的管理费用。 这部分递延所得税负债的转回时间，是在 2010 年 1 月1 日以后发生福利费列支范围内的支出但尚未超过 50 万元时。此类支出在会计上计入损益，但税务上认为动用的是以前年度已税前扣除的福利费而不再允许重复扣除，此时就会转回递延所得税负债。为此，请注意核实该 50 万元的应付福利费余额当初形成时是否已在税前扣除。

回答人：chenyiwei
回复 摇摆spring 的帖子
第一个问题，是。这已经属于差错更正，如果影响重大的，应作追溯重述，视同在 2008 年已经按照正确的会计处理方法作出处理。
第二个问题，如果以后预计不会发生福利费支出，但目前仍可以认为持续经营基础是恰当的（在可预见的未来不会清算关闭），则相关暂时性差异预计很可能不会转回，因此可以不计提递延所得税。 第三个问题，请注意确保这 50 万在当初形成时都已经作了税前扣除处理（不属于老税法下的超标福利费），如果是超标福利费余额，当初形成时就没有税前扣除的，则其计税基础中不包括以前年度未作税前扣除处理的超标福利费余额。 第四个问题，如果应付福利费调整的影响作为前期差错重述以前年度的，则递延所得税的影响也相应重述以前年度报表，不计入 2010 年度的所得税费用。 第五个问题，必须严格区分所得税费用中“当期所得税费用”和“递延所得税费用”的界限，当期所得税费用是根据税法规定计算的应交所得税，递延所得税费用是根据会计准则核算的递延所得税资产、负债的变动，两者属于不同范畴，所以递延所得税费用只能与递延所得税资产／负债的增减变动额相对应。

回答人：chenyiwei
回复 摇摆spring 的帖子
第四个问题：当期所得税是根据税法规定计算的。如果以前年度的应纳税额计算符合当时适用的税法规定，应当不会涉及对以前年度的应交所得税和当期所得税费用调整的问题。
第六个问题：对亏损企业，确认递延所得税资产要很谨慎，必须确保未来 5 年内能产生足够的应纳税所得额以弥补亏损并转回可抵扣暂时性差异。如果确认递延所得税资产，则首先用于弥补亏损，在足额确认针对可弥补亏损的递延所得税资产之前，亏损企业不应确认对应于资产、负债的账面价值和计税基础之间的可抵扣暂时性差异的递延所得税资产。

提问人：ivinvan 时间：2012-10-12 23:54:58
回复 chenyiwei 的帖子
陈版，关于您回答楼主的第二个问题，有问题请教：假定楼主将福利费余额冲减年初未分配利润会计处理正确，也假定 50 万福利费在以前年度计提时已经税前扣除：
问题 1 ：楼主请教您的问题之三是他的福利费计税基础确定是否正确，楼主确定计税基础是：“福利费的账面价值=0,计税基础=账面价值-按照税法规定允许税前扣除的金额=50-0=50”？我看您的回答是如果以前已经扣除，是认可他确认的福利费计税基础 50 万，并产生递延税负债。不明白这个公式是如何计算，以及计税基础和递延所得谁的确定？特请教陈版 问题 2 ：个人理解福利费冲减后账面价值为 0 ，计税结余为 50 万，计税基础似乎应是=账面价值0-未来可抵扣金额50=-50？产生可抵减差异？但这样计算也无法理解，因为如果该公司未来发生的未超过 50 万的福利费不能抵扣，应纳税调增（因为假定以前计提时已经扣除），这样未来可抵扣金额不应是 50 万；而如果该公司未来发生超过 50 万的福利费支出，超过部分与冲减的 50 万没有关系，按税法限额据实扣除。 所以个人认为，该笔福利费未来可抵扣金额为 0 ，因为虽然计税结余 50 万，但不是用来抵扣未来年度实际发生的，所以账面价值和计税基础均为0 ，也不应确认递延所得税负债，不知理解是否正确？ 问题 3 ：您关于这个帖子的解疑，似乎和您在“http://bbs.esnai.com/forum.php?
mod=viewthread&tid=4646132”这个帖子的看法不尽相同，在另外这个帖子里，您认为“计税基础=帐面价值0-未来期间计算应纳税所得额时按照税法规定可予抵扣的金额 0 ＝0”，个人觉得觉这两个帖子的问题性质是一样的。不知理解是否正确？ 以上疑惑，特请教陈版！
，

回答人：chenyiwei
如果假设这些福利费当初在计提时已经税前扣除，则现在不允许在使用时再重复扣除，计税基础也就是 0 ，帐面价值和计税基础一致，无暂时性差异。要注意相关的前提。谢谢指正。